
### Importação pseudo-Facebook dataset

```{r}
filename <- "pseudo_facebook.tsv"

pf <- read.csv(filename, sep = "\t")

```

### Histograma dos dias de aniversário dos usuários

```{r}
install.packages('ggplot2')
library(ggplot2)

ggplot(aes(x = dob_day), data = pf) + 
  geom_histogram(binwidth = 1) + 
  scale_x_continuous(breaks = 1:31)

```

### Faceting

Plot para visualizar o dia do aniversário dos usuários do pseudo-facebook. Observando que o dia 1º de janeiro está muito fora do padrão, ou seja, denominado "Outlier".

```{r}
ggplot(data = pf, aes(x = dob_day)) + 
  geom_histogram(binwidth = 1) + 
  scale_x_continuous(breaks = 1:31) + 
  facet_wrap(~dob_month)

```

### Contador de amigos

Histograma da quantidade de amigos. O gráfico ficou com cauda longa, abaixo vamos melhorá-lo.

```{r}
qplot(x = friend_count, data = pf)
```

### Limitando os eixos
Limitando o eixo X para diminuir a abrangência dos dados.

```{r}
qplot(x = friend_count, data = pf, xlim = c(0, 1000))
```

### Explorando a largura dos eixos

```{r}
ggplot(aes(x = friend_count), data = pf) + 
  geom_histogram(binwidth = 25) + 
  scale_x_continuous(limits = c(0, 1000), breaks = seq(0, 1000, 50))

qplot(x = friend_count, data = pf, binwidth = 25) + 
  scale_x_continuous(limits = c(0, 1000), breaks = seq(0, 1000, 50))
```

### Faceting Friend Count
```{r}
qplot(x = friend_count, data = pf, binwidth = 10) +
  scale_x_continuous(limits = c(0, 1000),
                     breaks = seq(0, 1000, 50))
```

### Estatísticas por gênero

```{r}
qplot(x = friend_count, data = pf) + 
  facet_grid(gender ~ .) 
```

```{r}
ggplot(aes(x = friend_count), data = pf) + 
  geom_histogram() + 
  scale_x_continuous(limits = c(0, 1000), breaks = seq(0, 1000, 50)) + 
  facet_wrap(~gender)
```

### Omitindo vários NA

```{r}
ggplot(aes(x = friend_count), data = subset(pf, !is.na(gender))) + 
  geom_histogram() + 
  scale_x_continuous(limits = c(0, 1000), breaks = seq(0, 1000, 50)) + 
  facet_wrap(~gender)
```


#### Estatísticas por gênero
``` {r}
by(pf$friend_count, pf$gender, summary)

```

### Estatística de duração e quantos dias de uso dos usuários

```{r}
ggplot(aes(x = tenure), data = pf) + 
   geom_histogram(binwidth = 30, color = 'black', fill = '#099DD9')
```

```{r}
ggplot(aes(x = tenure / 365), data = pf) + 
   geom_histogram(binwidth = .25, 
                  color = 'black', 
                  fill = '#F79420') +
  scale_x_continuous(breaks = seq(1, 7, 1), limits = c(0, 7))
```

### Alterando labels dos plots

```{r}
ggplot(aes(x = tenure / 365), data = pf) + 
  geom_histogram(color = 'black', fill = '#F79420') + 
  scale_x_continuous(breaks = seq(1, 7, 1), limits = c(0, 7)) + 
  xlab('Number of years using Facebook') + 
  ylab('Number of users in sample')
```

### Idade dos usuários

```{r}
qplot(x = age, data = pf, binwidth = 1,
      color = I("black"), fill = ("#5760AB"))
```

### Visualização de 3 plots em uma imagem
``` {r}
install.packages('gridExtra') 
library(gridExtra) 

p1 = qplot(x = friend_count, data = pf)
p2 = qplot(x = log10(friend_count + 1), data = pf)
p3 = qplot(x = sqrt(friend_count), data = pf)

grid.arrange(p1, p2, p3, ncol = 1)
```

### Frequencia de poligonos

```{r}
ggplot(aes(x = friend_count, y = ..count../sum(..count..)), data = subset(pf, !is.na(gender))) + 
  geom_freqpoly(aes(color = gender), binwidth=10) + 
  scale_x_continuous(limits = c(0, 1000), breaks = seq(0, 1000, 50)) + 
  xlab('Friend Count') + 
  ylab('Percentage of users with that friend count')
```

### Likes por gênero

```{r Likes on the Web}
by(pf$www_likes, pf$gender, sum)
```

### Box Plots

```{r Box Plots}
qplot(x = gender, y = friend_count,
      data = subset(pf, !is.na(gender)), 
      geom="boxplot",
      ylim = c(0, 1000))
```

```{r Box Plots}
qplot(x = gender, y = friend_count,
      data = subset(pf, !is.na(gender)), 
      geom="boxplot") +
      scale_y_continuous(limits = c(0, 1000))
```

